臺灣高等法院臺中分院刑事判決　　　　94年度上訴字第1679號
上 訴 人
即 被 告 乙○○
上列上訴人因違反毒品危害防制條例案件，不服臺灣彰化地方法
院九十四年度訴字五二八號，中華民國九十四年六月十七日第一
審判決（起訴案號：九十四年度毒偵字第三二七號，移送併辦案
號：九十四年度毒偵字第一四七七號），提起上訴，暨臺灣彰化
地方法院檢察署移送本院併案審理（九十四年度毒偵字第二四六
０）本院判決如下：
    主      文
原判決撤銷。
乙○○連續施用第一級毒品，累犯，處有期徒刑壹年肆月，扣案
之海洛因拾伍包（合計淨重點玖捌公克）、海洛因肆拾柒包（
合計淨重拾陸點玖玖公克）均沒收銷燬之，黑色皮包壹個沒收；
又連續施用第二級毒品，累犯，處有期徒刑壹年，扣案之甲基安
非他命柒包（合計毛重拾貳點柒公克）、甲基安非他命拾壹包（
合計淨重拾陸點壹肆零柒公克）、大麻貳包（共重零點肆柒公克
）均沒收銷燬之，扣案之削尖吸管陸支沒收。有期徒刑部分應執
行有期徒刑貳年貳月。
    事  實
一、乙○○於民國八十五年間，因違反肅清煙毒條例及麻醉藥品
    管理條例等案件，經法院判處應執行有期徒刑三年一月確定
    ，於八十六年間，又因違反麻醉藥品管理條例案件，經法院
    判處有期徒刑十月確定，前揭徒刑合併執行至八十七年間假
    釋，惟乙○○於假釋期間再因施用毒品案件，經送觀察、勒
    戒後，認有繼續施用毒品之傾向，並續送強制戒治，戒治期
    滿後由檢察官為不起訴處分確定，而前述假釋則遭撤銷，殘
    刑部分執行至九十年九月二日期滿出獄。乙○○復於九十一
    年間，因施用毒品案件，再經強制戒治，並經檢察官提起公
    訴，繼由臺灣南投地方法院判處應執行有期徒刑一年五月（
    施用第一、二級毒品部分各判處十月及八月）確定，其強制
    戒治部分執行至九十二年五月廿二日期滿出所，接續執行有
    期徒刑部分，至九十三年七月廿日假釋出獄，於九十三年九
    月廿七日假釋期滿未經撤銷，視為執行完畢。惟乙○○仍不
    思悔改，又分別基於施用第一、二級毒品之概括犯意，自九
    十三年七月中旬某日起，至九十四年五月十一上午九時許止
    ，在其位於彰化縣員林鎮○○路○段五七四號之租屋處等地
    ，分別以將海洛因摻入香煙中持以吸食之方式、以將甲基安
    非他命（起訴書誤載為安非他命）置於玻璃管內點火燒烤成
    煙霧狀後再吸入體內之方式及將大麻摻入香煙內點燃吸食等
    方式，連續施用第一級毒品海洛因、第二級毒品甲基安非他
    命及大麻多次。嗣先於九十四年一月十二日下午七時四十分
    許，在彰化縣田中鎮○○路○段一四一巷十九號為警查獲，
    並扣得乙○○所有之海洛因十五包（合計淨重三點九八公克
    ）、甲基安非他命七包（合計毛重十二點七公克），及乙○
    ○所有供其施用安非他命使用之削尖吸管二支，與裝毒品海
    洛因使用之黑色皮包一個；復於九十四年一月十九日上午十
    一時許，在同上處所為警查獲，經其同意接受採尿檢驗，又
    於九十四年五月十一日中午十二時許，為警持搜索票至上開
    租屋處執行搜索而查獲，並扣得毒品海洛因四十七包（合計
    淨重十六點九九公克），甲基安非他命十一包（合計淨重十
    六點一四０七公克）、大麻二包（共重０點四七公克）及供
    施用安非他命使用之削尖吸管四支等物，始查悉上情。
二、案經彰化縣警察局報請臺灣彰化地方法院檢察署檢察官偵查
    起訴及彰化縣警察局田中分局報請同署檢察官移送併案審理
    暨彰化縣警察局報請同署檢察官移送本院併案審理。
    理  由
一、訊據上訴人即被告乙○○對有於上揭時、地連續施用第一級
    毒品海洛因及第二級毒品甲基安非他命及大麻多次之事實均
    坦承不諱（見本院卷第五十八至五十九頁），且其於九十四
    年一月十二日、同年月十九日、同年五月十一日所採集之尿
    液，經彰化縣衛生局鑑驗結果，均確呈甲基安非他命類陽性
    反應，有彰化縣衛生局煙毒尿液檢驗成績書三份附卷可稽（
    見九十四年度毒偵字第三二七號卷第廿七頁、田警刑字第０
    九四０００００五三九號第十三頁、九十四年度毒偵字第二
    四六０號第廿一頁）。另被告為警查獲時扣案之白色粉末十
    五包（合計淨重三點九八公克）、白色粉末四十七包（合計
    淨重十六點九九公克），確含有第一級毒品海洛因成分，亦
    有法務部調查局九十四年二月十六日調科壹字第一四００一
  　一一八八號鑑定通知書、九十四年七月廿七日調科壹字第一
    四００一一七四七號鑑定通知書（影本）二份附卷可稽（見
    檢察署九十四年度毒偵字第三二七號卷第廿八頁、本院卷第
    四十八頁）。且扣案之顆粒十一包確含甲基安非他命，有憲
    兵司令部刑事鑑識中心九十四年七月廿五日（九四）安鑑字
    第０一六三八號鑑驗通知書影本乙份附卷可參（本院卷第四
    十七頁）。再扣案之煙草二包確含大麻成分，有法務部調查
    局九十四年七月廿九日調科字第一四００一一七四八號鑑定
    通知書影本在卷可參（本院卷第四十六頁）。本件復有前開
    毒品海洛因十五包（合計淨重三點九八公克）、海洛因毒品
    四十七包（合計淨重十六點九九公克）、甲基安非他命七包
    （合計毛重十二點七公克）、甲基安非他命十一包（合計淨
    重十六點一四０七公克）、大麻二包（煙草共重０點四七公
    克）、削尖吸管六支、裝海洛因毒品使用之黑色皮包一個等
    證物扣案可資佐證，足見被告上開自白確與事實相符，堪予
    採認。
二、被告於九十一年間，因施用毒品案件，經送強制戒治，且經
    檢察官提起公訴，業由臺灣南投地方法院判處應執行有期徒
    刑一年五月（施用第一、二級毒品部分各判處十月及八月）
    確定，其強制戒治部分執行至九十二年五月廿二日期滿出所
    ，此有臺灣彰化地方法院檢察署刑案資料查註紀錄表及臺灣
    高等法院被告全國前案紀錄表在卷可查，其於強制戒治執行
    完畢釋放後五年內再犯本件施用毒品之罪，應予依法論科。
三、核被告所為，係犯毒品危害防制條例第十條第一項之施用第
    一級毒品罪及同條例第十條第二項之施用第二級毒品罪。被
    告為供施用而持有第一級、第二級毒品，其持有之低度行為
    ，均為施用之高度行為所吸收，不另論罪。又被告先後多次
    施用第一級毒品海洛因及第二級毒品甲基安非他命及大麻之
    犯行，各時間緊接，且各觸犯構成要件相同之罪，顯係各基
    於概括犯意反覆為之，各為連續犯，應各依刑法第五十六條
    規定，論以一罪。被告所犯上開二罪間，犯意各別，構成要
    件互殊，應予分論併罰。起訴書中雖僅記載被告於九十三年
    十二月間某日起至九十四年一月十二日上午十時許間止，連
    續施用第一、二級毒品海洛因、甲基安非他命多次，而未論
    及其餘部分，惟事實欄所記載之其餘施用第一、二級毒品犯
    行，與起訴書記載之部分，既分別具有連續犯之裁判上一罪
    關係，自為起訴效力所及，基於審判不可分原則，本院自應
    併予審理。又被告前因施用毒品案件，甫於九十三年九月廿
    七日假釋期滿未經撤銷視為徒刑執行完畢，有刑案資料查註
    紀錄表及臺灣高等法院被告全國前案紀錄表在卷可按，其受
    有期徒刑執行完畢後，五年內再犯有期徒刑以上之上開之罪
    ，為累犯，應依刑法第四十七條之規定加重其刑。原審以被
    告犯罪事證明確，予以論罪科刑，固非無見，惟原審未及就
    與本案有裁判上一罪關係而經檢察官移送併辦部分併予審理
    ，尚有未洽，被告在本院未提出其他有利之證據及辯解，僅
    稱量刑過重請求從輕云云，然本院審酌被告前即有多次施用
    毒品犯行，分別經觀察勒戒、強制戒治及判刑，有前案紀錄
    表可參，猶仍施用毒品不輟，本案扣得毒品數量亦不少等一
    切情狀，認原審法院量刑尚屬妥適，被告上訴請求從輕並無
    可採，惟原審判決既有如上瑕疵，即屬無可維持，應由本院
    撤銷改判。爰審酌被告前經強制戒治，未能戒除毒癮，猶一
    再施用毒品，及本件施用毒品之期間、次數，顯見其易受外
    界誘惑，戒毒意志不堅，考量施用毒品係戕害自身健康，併
    參酌其犯後坦承犯行之態度等一切情狀，就被告所犯二罪分
    別量處如主文第二項所示之刑，並定其應執行之刑示懲。
四、扣案之第一級毒品海洛因六十二小包、甲基安非他命十八包
    、大麻二包，均屬毒品，均應依毒品危害防制條例第十八條
    第一項前段規定宣告沒收銷燬之；扣案之削尖吸管六支為被
    告所有，供施用第二級毒品甲基安非他命所有之物，扣案黑
    色皮包一個為被告所有，供施用第一級毒品海洛因所用之物
    ，均應依刑法第三十八條第一項第二款規定宣告沒收。
據上論結，應依刑事訴訟法第三百六十九條第一項後段、第三百
六十四條、第二百九十九條第一項前段，毒品危害防制條例第十
條第一項、第二項、第十八條第一項前段，刑法第十一條、第五
十六條、第四十七條、第五十一條第五款、第三十八條第一項第
二款，判決如主文。
本案經檢察官甲○○到庭執行職務。
中　　華　　民　　國　　94　　年　　10 　月　　19 　　日
            刑事第五庭  審判長法  官  袁  從  楨
                              法  官  郭  同  奇
                              法  官  姚  勳  昌
上列正本證明與原本無異。
施用第一級毒品得上訴。
施用第二級毒品不得上訴。
如不服本判決應於收受送達後十日內向本院提出上訴書狀，其未
敘述上訴之理由者並得於提起上訴後十日內向本院補提理由書（
均須按他造當事人之人數附繕本）。
                              書記官  洪  麗  華
中　　華　　民　　國　　94　　年　　10 　月　　20   　日
附錄條文
毒品危害防制條例第十條
施用第一級毒品者，處六月以上五年以下有期徒刑。
施用第二級毒品者，處三年以下有期徒刑。
                                                      Ａ
